Inventaris van het archief van de Voorlopige Adviesraad voor de Openluchtrecreatie, 1945-1997
Nationaal Archief, Den Haag
Ministerie van Landbouw, Natuurbeheer en Visserij: Voorlopige Adviesraad voor de Openluchtrecreatie
LNV / Voorlopige Adviesraad Openluchtrecreatie
1986-1994
5196
2.75 meter; 113 inventarisnummers.
Normale geschreven, getypte en gedrukte documenten, geen bijzondere handschriften. Het archief bevat tekeningen en foto's.
Nationaal Archief, Den Haag
Voorlopige Adviesraad voor de Openluchtrecreatie
Het archief bevat stukken met betrekking tot allerlei verschillende vormen en aspecten van openluchtrecreatie. Het gaat daarbij om stukken betreffende vergaderingen en werkzaamheden van de commissie zelf, en van haar werkgroepen en commissies, alsmede beleidsnota's en rapporten. Het archief bevat tekeningen en foto's.
Archiefvorming
Geschiedenis van de archiefvormer
De volledige historische achtergronden en ontwikkelingen van de Voorlopige Adviesraad voor de Openluchtrecreatie zijn uitgebreid beschreven in de volgende publicatie: 51. Openluchtrecreatie. Een institutioneel onderzoek naar het beleidsterrein openluchtrecreatie over de periode 1945-1996 (samenstelling: drs. R. van der Wal; ISBN 90-74442-60-9), 's-Gravenhage 1998.
Geschiedenis van het archiefbeheer
De verwerving van het archief
Het archief is krachtens bepalingen van de Archiefwet overgebracht.
Inhoud en structuur van het archief
15.08; 2.11
Selectie en vernietiging
Voor de selectie werd gebruik gemaakt van:
Het Basis Selectie Document (BSD) voor overheidsactoren op het beleidsterrein Per slot van rijksrekening.
Het Basis Selectie Document (BSD) voor overheidsactoren op het beleidsterrein Openluchtrecreatie.
Het .07 gedeelte is bewerkt aan de hand van de 'Lijst houdende opgaaf van voor vernietiging in aanmerking komende stukken in de archieven van het Ministerie van Landbouw, Natuurbeheer en Visserij en in de archieven van de onder dat ministerie ressorterende commissies en ambtenaren', vastgesteld bij beschikking van de minister van Landbouw en Visserij en de minister van Cultuur, Recreatie en Maatschappelijk Werk respectievelijk van 29 december 1966, nr. PAZ 400, afdeling Post- en Archiefzaken en van 3 februari 1967, nr. 133349, afdeling Oudheidkunde en Natuurbescherming.
De omvang van het archief van de Voorlopige Adviesraad van de Openluchtrecreatie was niet te bepalen omdat het archief grotendeels vermengd was met de archieven van de Stichting Nederlandse Kampeerraad, de Kampeerraad en de Raad voor de Openluchtrecreatie. De totale omvang van deze archieven was voor de bewerking 13 meter. Hiervan is 2,75 meter voor bewaring aangewezen (dit betreft zowel het taakgedeelte als ondersteunende processen) en overgedragen aan het Nationaal Archief. Ook de omvang van het te vernietigen gedeelte van het archief van de Voorlopige Adviesraad van de Openluchtrecreatie was om deze reden niet te bepalen. Hiervan is uit alle voornoemde archieven 2,25 meter na verkregen toestemming afgevoerd naar Van Gansewinkel Nederland BV en daar op de gebruikelijke manier vernietigd. Het restant met een omvang van 0,75 meter is teruggestuurd naar de archiefbeheerder, de Raad voor het Landelijk Gebied.
Ordening van het archief
Het archief is allereerst ingedeeld naar beleidsterrein. Met een beleidsterrein wordt bedoeld een afgebakend onderwerp van overheidsbemoeienis, in dit geval dus: "Openluchtrecreatie", en daarnaast "Ondersteunende processen".
Per beleidsterrein is het archief onderverdeeld naar handeling. Per handeling zijn de beschrijvingen van de dossiers vermeld. Een handeling wordt verricht door een actor ter uitvoering van een taak, of op grond van een wettelijke bevoegdheid. Een actor is een overheidsinstelling die bevoegd is zelfstandig op te treden (bijvoorbeeld een minister) binnen het beleidsterrein. Op een beleidsterrein treden meerdere actoren handelend op.
Aanwijzingen voor de gebruiker
Openbaarheidsbeperkingen
Volledig openbaar.
Materiële beperkingen
Andere toegang
Het archief was aanvankelijk beschreven in de Institutionele Toegangen:
5.051.5196 - Institutionele Toegang op de gegevensbestanden met betrekking tot het beleidsterrein Openluchtrecreatiebeleid over de periode 1945-1997
5.908.5196 - Institutionele Toegang op de gegevensbestanden met betrekking tot de organisatie en het personeel van de organisatieonderdelen van het Ministerie van Landbouw, Natuurbeheer en Visserij over de periode 1945-1997
Aanvraaginstructie
Openbare archiefstukken kunnen online worden aangevraagd en gereserveerd. U kunt dit ook via de terminals in de studiezaal van het Nationaal Archief doen. Om te kunnen reserveren dient u de volgende stappen te volgen:
U maakt een profiel aan op www.gahetna.nl, en logt vervolgens in
Via de archiefinventaris (alleen de beschrijvingen met rode nummers) selecteert u het gewenste archiefstuk door op de knop 'Reserveren' te klikken
In het volgende scherm geeft u aan op welke dag u het archiefstuk wilt inzien
Indien u zich bevindt in de studiezaal en een tafelnummer heeft ontvangen kunt u dit nummer vermelden. Als u geen tafelnummer heeft kunt u tafelnummer 777 laten staan
Vervolgens bevestigt u uw reservering door deze te versturen.
Verwant materiaal
Beschikbaarheid van kopieën
Verwante archieven
Zie ook: toegang 2.11.5197 - Inventaris van het archief van de Raad voor de Openluchtrecreatie, 1994-1996.
Beschrijving van de series en archiefbestanddelen
- Openluchtrecreatie 1945-1996, 051
  - Het desgevraagd of uit eigen beweging adviseren van de betrokken ministers over zaken die de openluchtrecreatie betreffen, de vakantiespreiding daaronder begrepen. 1986-1996, 52
    Actor: (Voorlopige Advies-)Raad voor de Openluchtrecreatie
    Grondslag: Besluit Voorlopige Advies Raad voor de Openluchtrecreatie, art. 2, lid 2.
    Wet op de openluchtrecreatie, art. 2, lid 2.
    Datum: 09-11-1999
    - Verslagen van vergaderingen van de raad., 1987-1994; Diverse nummers
      Geordend op vergadernummer
      - Besluitenlijsten en werkprogramma's, 1987-1994, 66
      - Vergaderingen 1 - 5, 1987-1988, 5; pak
      - Vergaderingen 6 - 9, 1988, 6; pak
      - Vergaderingen 10 - 16, 1988-1989, 11; pak
      - Vergaderingen 17 - 24, 1990, 28; pak
      - Vergaderingen 25 - 28, 1991, 29; pak
      - Vergaderingen 29 - 31, 1991, 30; pak
      - Vergaderingen 32 - 36, 1991-1992, 46; pak
      - Vergaderingen 37 - 40, 1992, 47; pak
      - Vergaderingen 41 - 44, 1992-1993, 53; pak
      - Vergaderingen 45 - 47, 1993, 54; pak
      - Vergaderingen 48 - 51, 1993-1994, 55; pak
    - Vergaderingen en werkzaamheden van werkgroepen/commissies., 1983-1995; 2-104
      - Commissie Publiek Private Samenwerking, 1983-1988, 2; pak
      - Commissie Actualisering Verblijfsrecreatie, 1987-1991, 17; pak
      - Commissie Herinrichting Verouderde Dagrecreatiegebieden, 1988, 10
      - Commissie Herziening Natuurbeschermingswet, 1988, 35
      - Begeleidingscommissie Stimuleringsplan Recreatiebedrijven Zuid-West Friesland, 1988-1989, 21
      - Commissie Oosterscheldegebied, 1988-1989, 34
      - Commissie Voortbestaan Kleine Kampeerbedrijven, 1988-1989, 38; pak
      - Commissie Deelname Lagere Inkomensgroepen, 1988-1990, 16; pak
      - Commissie Openluchtrecreatie en Landbouw. 1988-1990, 3-42
        - Vergaderingen 1 - 6, 1988-1989, 3; pak
        - Vergaderingen 7 - 9, 1989-1990, 42; pak
      - Commissie Vierde Nota Ruimtelijke Ordening, 1988-1990, 12; pak
      - Commissie Tweede Structuurschema Verkeer en Vervoer, 1988-1992, 22; pak
      - Commissie Beheersvriendelijk Plannen en Ontwerpen, 1989, 8
      - Commissie Recreatiegebieden, 1989, 9
      - Commissie Derde Nota Waterhuishouding, 1989-1990, 26
      - Commissie Openluchtrecreatie en Milieu, 1989-1990, 41
      - Commissie Sport en Recreatie in Beweging, 1989-1990, 27; pak
      - Commissie Stedelijke Recreatie, 1989-1991, 24; pak
      - Commissie Toekomstverkenning Watersport, 1989-1991, 7; pak
        Met 1 tekening, aan te vragen onder inv.nr. 300
      - Commissie Structuurschema Landbouw, Natuur en Openluchtrecreatie, 1989-1992, 43; pak
      - Commissie Milieu-Effectrapportage voor delen van het Structuurschema Landbouw, Natuur en Openluchtrecreatie, 1990, 25; pak
      - Commissie Randgebieden Nationale Parken, 1990, 40
      - Commissie Toekomstverkenning Watersport-Plus, 1990-1991, 20; pak
        Met 7 tekeningen, aan te vragen onder inv.nrs. 202-208
      - Commissie Vierde Nota Extra, 1990-1992, 14
      - Commissie Ouderen, 1990-1993, 70
      - Commissie Voordelta. 1990-1993, 15-37
        - 1990-1991, 15; pak
        - 1992-1993, 37; pak
      - Commissie Allochtonen, 1990-1994, 58; pak
      - Commissie Landschap, 1991, 23
      - Commissie Herinrichting Arbeidstijd, 1991-1992, 45
      - Commissie Onderzoek, 1991-1992, 44
      - Commissie Watersport Plus Oosterschelde, 1991-1992, 18; pak
      - Commissie Beheersplan Rijkswateren, 1992, 39; pak
      - Commissie Gelderse Vallei, 1992, 36
      - Commissie Functiebeloning Bossen, 1992-1993, 67
      - Commissie Profijtbeginsel, 1992-1993, 71
      - Commissie Recreatie en Natuur, 1992-1993, 19; pak
        Met 2 tekeningen, aan te vragen onder inv.nrs. 200-201
      - Commissie Watersport Plus, 1992-1993, 52; pak
        Met 1 tekening, aan te vragen onder inv.nr. 301
      - Commissie Zomerverslag, 1992-1993, 48
      - Commissie Toegangelijkheid, 1992-1995, 56
      - Commissie Financieringsproblematiek Provincies en Gemeenten, 1993-1994, 68
      - Commissie Vrijetijdsverkeer, 1993-1994, 60
      - Commissie Watersport Evaluatie Toekomstverkenning Watersport (ETW), 1993-1994, 59; pak
    - Het Structuurschema Militaire Terreinen., 1984-1993; 94
    - De gevolgen van bossterfte voor de openluchtrecreatie., 1987; 75
    - Afslanking van het aantal kustlichtwachters., 1987-1988; 101
    - Het Rijksmeerjarenprogramma Openluchtrecreatie., 1987-1992; 93
    - Uitgebrachte adviezen aan de minister., 1987-1994; 13-51
      - 1987-1989, 13; pak
      - 1990, 32; pak
      - 1991, 33; pak
      - 1992, 49; pak
      - 1993, 50; pak
      - 1994, 51; pak
    - Oude watersportgebieden in het groene hart., 1988; 100; stuk
    - De Notitie Grofwildvisie Veluwe., 1988-1989; 85
    - Notitie 'Adviesaanvragen van de Voorlopige Adviesraad door de Openluchtrecreatie' met een overzicht van de stand van zaken., 1989; 65
    - Voorstel voor mogelijke opzet van stimuleringsonderzoeken., 1989; 89; stuk
    - Het Natuurbeleidsplan en de Structuurnota Landbouw., 1989-1991; 96
    - Het onderzoeksprogramma van het Overlegorgaan Openluchtrecreatie Onderzoek (OORO)., 1990-1991; 90
    - Het ontwerp-Beleidsplan Emancipatie., 1990-1991; 81
    - Onderzoek naar de mobiliteitsproblematiek., 1990-1993; 72
    - Bezuinigingen op het budget voor de openluchtrecreatie., 1992-1993; 73
    - De Beleidsnotitie Masterplan Fiets., 1991; 82
    - Het stagerapport 'Van brug tot barrière' van A. Litjens., 1991; 97
      Met 1 tekening, aan te vragen onder inv.nr. 209
    - Kabinetsstandpunt 'Bestuur op niveau; deel 2'., 1991; 105
    - Recreatie en toerisme in het IJsselmeergebied., 1991; 99; stuk
    - Teksten van toespraken gehouden bij de presentatie van het Rapport Waterschappen Recreatief Medegebruik., 1991; 98
    - De Beleidsnota Openluchtrecreatie en de beleidsnota Kiezen voor Recreatie., 1991-1993; 92; pak
    - Op weg naar kleurrijke recreatie., 1991-1993; 107
    - De relatie tussen recreatie en natuur., 1992; 86
    - Het onderzoeksvoorstel 'Naar een methodiek voor analyse en toekomstverkenning van de relatie tussen recreatie en toerisme enerzijds en de ruimtelijke organisatie anderzijds in Europa' van de Stichting voor Sociaal-Ruimtelijk Wetenschappelijk Onderzoek(SRO)., 1992; 91
    - De Evaluatie Meerjarenplan Bosbouw., 1992-1993; 76
    - De Ontwerpnota Landinrichting in de jaren negentig., 1992-1993; 84
    - Toegankelijkheid van bos- en natuurterreinen., 1992-1993; 77
    - Het Structuurschema Groene Ruimte., 1992-1994; 95
    - Functiebeloning bos- en natuurterreinen., 1993; 108
    - Het Bosbeleidsplan., 1993; 79
    - Het Rapport 'Goede gronden voor nieuw bos'., 1993; 78
    - Lijst met voorstellen voor eventueel te verrichten onderzoeken., 1993; 88; stuk
    - Het Nationaal Milieubeleidsplan 2., 1994; 83
    - Terugblik op het vakantieseizoen van 1994., 57
  - Het desgevraagd adviseren van de Tweede Kamer der Staten-Generaal over bij die Kamer aanhangig gemaakte initiatiefvoorstellen van wet. 1986-1996, 53
    Grondslag: Besluit Voorlopige Advies Raad voor de Openluchtrecreatie, art. 2, lid 3.
    Wet op de openluchtrecreatie, art. 2, lid 3.
    - Het ontwerp Bouwbesluit Inzake Niet tot Bewoning Bestemde Gebouwen en Bouwwerken, Geen Gebouwen Zijnde., 1991; 80; pak
    - Het voorontwerp van Wet Bijzondere Bepalingen Provincie Rotterdam., 1993-1994; 69
    - De ontwerp-Natuurbeschermingswet., 1994; 87
  - Het vaststellen van regelen ten aanzien van de werkwijze van de raad, alsmede van die van de Commissie Vakantiespreiding en de overige commisies. 1986-1996, 55
    Grondslag: Besluit Voorlopige Advies Raad voor de Openluchtrecreatie, art. 7, lid 1.
    Wet op de openluchtrecreatie, art. 7, lid 1.
    - Verslagen van vergaderingen van de raad., 1987-1994; Diverse nummers
      - Besluitenlijsten en werkprogramma's, 1987-1994, 66
      - Vergaderingen 1 - 5, 1987-1988, 5; pak
      - Vergaderingen 6 - 9, 1988, 6; pak
      - Vergaderingen 10 - 16, 1988-1989, 11; pak
      - Vergaderingen 17 - 24, 1990, 28; pak
      - Vergaderingen 25 - 28, 1991, 29; pak
      - Vergaderingen 29 - 31, 1991, 30; pak
      - Vergaderingen 32 - 36, 1991-1992, 46; pak
      - Vergaderingen 37 - 40, 1992, 47; pak
      - Vergaderingen 41 - 44, 1992-1993, 53; pak
      - Vergaderingen 45 - 47, 1993, 54; pak
      - Vergaderingen 48 - 51, 1993-1994, 55; pak
- Ministerie van Landbouw, Natuurbeheer en Visserij 1945-, 908
  - Ondersteunende processen. 1945-, 1
    Actor: Minister van Landbouw, Natuur en Voedselkwaliteit
    - Installatie, samenstelling, huishoudelijk reglement en taken van de Voorlopige Adviesraad voor de Openluchtrecreatie., 1986-1993; 62-63
      - 1986-1989, 62; pak
      - 1990-1993, 63; pak
    - P/AZ (Personele en Algemene Zaken)-overleg met het Ministerie van Landbouw en Visserij en de Directie Openluchtrecreatie., 1988-1989; 64
    - Foto's van het gebouw van de Voorlopige Adviesraad voor de Openluchtrecreatie en foto van overhandiging rapport door de voorzitter W. Aantjes., 1992; 102
    - De gevolgen van een departementale herindeling voor de Kampeerraad en de Voorlopige Adviesraad voor de Openluchtrecreatie., 1992-1993; 74
    - Verslagen van vergaderingen van de raad., 1987-1994; Diverse nummers
      - Besluitenlijsten en werkprogramma's 1987-1994, 66; pak
      - Vergaderingen 01 - 05 1987-1988, 5; pak
      - Vergaderingen 06 - 09 1988, 6; pak
      - Vergaderingen 10 - 16 1988-1989, 11; pak
      - Vergaderingen 17 - 24 1990, 28; pak
      - Vergaderingen 25 - 28 1991, 29; pak
      - Vergaderingen 29 - 31 1991, 30; pak
      - Vergaderingen 32 - 36 1991-1992, 46; pak
      - Vergaderingen 37 - 40 1992, 47; pak
      - Vergaderingen 41 - 44 1992-1993, 53; pak
      - Vergaderingen 45 - 47 1993, 54; pak
      - Vergaderingen 48 - 51 1993-1994, 55; pak